# 购买日已经进行公允价值评估的存货销售后为什么还需要追加营业成本？

提问人：wufaxian 时间：2019-09-15 23:13:54
请看下例，子公司存货在购买日已经评估增值。且在本年度销售并结转成本。
为何在年底还要对补充追加成本？例子如下！问题请看下方蓝色字体！
截至 20×1 年 12 月 31 日：① 应收账款按购买日评估确认的金额收回，评估确认的坏账已核销；② 购买日发生评估增值的存货，当年已全部实现对外销售；③ 购买日固定资产原价评估增值系公司用办公楼增值，该办公楼采用的折旧方法为年限平均法，该办公楼剩余折旧年限为 20 年，假定该办公楼评估增值在未来 20 年内平均摊销
购买日评估增值或减值的相关资料20×1年年末（第 1 年年末）①调整子公司的评估增值或评估减值———————为什么年末才对资产和负债进行公允价值调整？应该在购买日调整吧？借：存货　　　　　　 1 100 固定资产3 000 贷：应收账款　　　　　 100 资本公积 4 000（倒挤）②因使用、偿付或销售实现其公允价值要进行相关的调整—————购买日调整的存货价值日常销售时即可结转成本，何必年底再追加结转成本？A. 存货借：
营业成本　　　　　　　 1 100　贷：存货　　　　　 1 100B.固定资产的评估增值补提的折旧借：管理费用　　　　 150 　贷：
固定资产——累计折旧　　 150C. 应收账款评估确认的坏账已经核销借：应收账款——坏账准备　　 100 　贷：信用减值损失　　　　　　 100

回答人：chenyiwei
1 、实务中不会专门在购买日编制合并报表，所以集中在期末对被购买方的可辨认净资产公允价值增值进行调整。
2 、既然在合并报表层面以被收购方可辨认净资产的公允价值为基础作为其初始计量金额，那么对于评估增值的存货，后续对外出售时，合并报表层面的销售成本就应当是以该存货于购买日的公允价值持续计算到出售日的结果，即以购买日公允价值（此处不涉及后续计提减值准备问题）计量合并报表层面的销售成本。